臺灣花蓮地方法院刑事判決　　　　　　　　　　　　　九十三年度簡上字第一三號
　　公　訴　人　臺灣花蓮地方法院檢察署檢察官
　　上　訴　人　乙○○
　　即　被　告
右列上訴人即被告因傷害案件，不服本院花蓮簡易庭九十二年度花簡字第四五０號，
中華民國九十三年一月八日第一審判決（聲請簡易處刑案號：台灣花蓮地方法院檢察
署九十二年度偵字第一九一二號），提起上訴，本院管轄之第二審合議庭適用第一審
通常程序，判決如左：
    主  文
原判決撤銷。
本件公訴不受理。
        理  由
一、上訴意旨略以：上訴人即被告乙○○於民國九十二年二月十七日晚間十時許（公
    訴人誤載為九十二年三月十七日，應予更正），在花蓮縣秀林鄉崇德村二十七號
    平安宮廟旁，持木棍毆打告訴人甲○○，致其受有左側第五掌骨骨折、左肩挫傷
    等傷害，經臺灣花蓮地方法院以九十二年度花簡字第四五０號判處有期徒刑三月
    ，並諭知易科罰金之折算標準，固非無見，惟查，被告係犯刑法第二百七十七條
    第一項之傷害罪，依同法第二百八十七條前段之規定，須告訴乃論，原審誤認告
    訴人在一審時並未撤回本件傷害案件告訴，尚有未洽，請將原判決撤銷，更為適
    當合法之判決云云。
二、按告訴乃論之罪，告訴人於第一審辯論終結前得撤回其告訴，而告訴經撤回者，
    法院應諭知不受理之判決，刑事訴訟法第四百五十二條、第二百三十八條第一項
    、第三百零三條第三款定有明文。查本件告訴人於本院九十二年度花簡字第二三
    七號侵權行為損害賠償事件審理時，兩造達成和解，告訴人當庭表示願撤回本件
    刑事告訴部分（指本案被告傷害案件），書記官並將該陳述記載於言詞辯論筆錄
    上（見本院簡易庭第一審卷第十三頁），按理告訴人在民事庭所為撤回刑事告訴
    之意思表示，對本院刑事庭並不生效力，但訊之告訴人所述願撤回告訴之意旨為
    何？陳稱：就是要撤回告訴，且未附任何條件，同時也委請法院的人員，幫其將
    刑事部分撤回告訴等語（見本院卷第二十五頁），嗣後本院民事庭亦於本院簡易
    庭宣判前，即將該言詞辯論筆錄移送並附於本院簡易庭一審卷內，從而，自發生
    撤回告訴之效力，然而，一審疏未審酌及此，僅以電話向告訴人查詢被告還款情
    形，疏未對撤回告訴事由為調查，遽以簡易判決對被告論處罪刑，上訴人就此部
    分指摘原判決不當，求予撤銷改判，為有理由。自應由本院將原判決撤銷改判，
    依法諭知本件公訴不受理，並不經言詞辯論為之。
據上論斷，應依刑事訴訟法第四百五十五條之一第一項、第三項、第三百六十九條第
一項前段、第三百六十四條、第三百零三條第三款、第三百零七條，判決如主文。
中      華      民      國    九十三    年      三      月     十八     日
                              臺灣花蓮地方法院刑事第一庭
                                  審判長法官  賴  淳  良
                                        法官  余  明  賢
                                        法官  李  豫  雙
右正本證明與原本無異。
如對本判決不服，應於送達後十日內，向本院提出上訴狀。（應抄附繕本）告訴人或
被害人如對於本判決不服者，應具備理由請求檢察官上訴，其上訴期間之計算係以檢
察官收受判決正本之日期為準。
                                  法院書記官
中      華      民      國    九十三    年      三      月     十八     日
